臺灣桃園地方法院交通事件裁定　　　　93年度交聲字第649 號
原處分機關　交通部公路總局新竹區監理所中壢監理站
異　議　人
即受處分人　甲○○　男　41歲.
上列受處分人因違反道路交通管理處罰條例案件，對於交通部公
路總局新竹區監理所中壢監理站民國93年12月20日壢監裁字第裁
53-AIL601125、53-AIL601127號所為之裁決聲明異議（原舉發案
號：台北市政府警察局北市警交大字第AIL601125 、AIL601127
號），本院裁定如下：
    主  文
交通部公路總局新竹區監理所中壢監理站93年12月20日壢監裁字
第裁53－AIL601127號舉發違反道路交通管理事件裁決撤銷。
甲○○汽車駕駛人，不服從交通勤務警察之指揮，處罰鍰新臺幣
壹仟元，並記違規點數壹點。
其餘異議駁回。
    理  由
一、按汽車駕駛人停車時，有下列情形之一者，處新臺幣600 元
    以上1,200 元以下罰鍰：一、在禁止臨時停車處所停車；汽
    車駕駛人，駕駛汽車有左列情形之一，不服從交通勤務警察
    或依法令執行交通指揮、稽查任務人員之指揮或稽查，而道
    路交通管理處罰條例各條無處罰之規定者，處新臺幣900 元
    以上1,800 元以下罰鍰，道路交通管理處罰條例第56條第1
    項第1 款、第60條第2 項1 款分別定有明文。次按違反第60
    條第2 項第1 款者，記違規點數一點，道路交通管理處罰條
    例第63條第1項第1款規定甚明。
二、原處分意旨略以：異議人即受處分人甲○○駕駛車牌號碼
    708-ME號營業小客車，於93年9 月21日13時55分許及同日14
    時5 分許，在臺北市○○路○段102 號前，分別因「在劃有
    紅線路段停車」及「違反處罰條例之行為，不聽勤務人員制
    止」違規，遭臺北市政府警察局交通大隊信義分隊執勤員警
    當場舉發，並填製北市警交大字第AIL601125 、AIL601127
    號違規通知單。嗣異議人提出申訴，經臺北市政府警察局信
    義分局以北市警信分交字第09363901500 號函復：「經本分
    局員警逕行製單舉發『在劃有紅線路段停車』，並請駕駛人
    駛離，而仍不從，乃併案製單舉發『違反處罰條例之行為，
    不聽勤務人員制止』。本案交通違規事實明確，．．．」，
    仍認受處分人有前開違規行為，爰依上函、道路交通管理處
    罰條例第56條第1 項第1 款、第60條第1 項，違反道路交通
    管理事件統一裁罰基準及處理細則第43條、第44條、第61條
    規定分別裁處受處分人罰鍰新臺幣（下同）1,000 元及
    4,000元。
三、聲明異議意旨略以：異議人於93年9 月21日駕駛車牌號碼
    708-ME號計程車，行經臺北市○○路○段102 號前，因女乘
    客懷孕行動不便下車取物，故在該處等候，適巧信義區員警
    請其駛離，其表明乘客東西尚在車上，請員警通融，該員警
    不肯且開罰單，其乃拒絕簽名且事後未收到罰單，為此聲明
    異議等語。
四、經查：
（一）異議人確實有於前揭時、地在畫有紅線路段停車，經交通
      勤務警員制止後，卻未聽從該交通勤務警員之指示駛離等
      情，已據異議人於本院訊問時坦承不諱，核與證人即本件
      取締違規之警員蔡坤煌到庭證稱：「我發現異議人停在紅
      線上，雖然異議人在車上，但我先吹哨勸導離開，異議人
      不理仍停在該處，我就告訴他說我要舉發他，請他出示駕
      照，異議人把駕照行照拿出後，我就依電腦方式製單，異
      議人就下車陳述他的理由，但是我告訴他不行要他離開，
      異議人還是不離開，他確實陳述說有一個孕婦在裡面買東
      西，馬上就出來，我告訴他馬上開走，不然就舉發你，異
      議人還是不走。」、「（是不是你勸導異議人離開時，告
      知他紅線不能停車而異議人不理你？）是的，他一直停在
      該處。」等語明確（見本院94年2 月16日訊問筆錄），此
      外，尚有臺北市政府警察局舉發違反道路交通管理事件通
      知書、交通部公路總局新竹區監理所中壢監理站違反道路
      交通管理事件裁決書各2 份附卷可佐，堪認異議人確有在
      畫有紅線路段停車，經交通勤務人員制止並指示駛離，仍
      未依指揮駛離之行為，甚為明確。雖異議人辯稱其當時搭
      載一孕婦，該孕婦下車拿東西，請其在該處等候，因該孕
      婦的東西尚在車上，故其沒有辦法把車開走云云。然查，
      該路段既劃有紅線禁止臨時停車，異議人為職業駕駛人，
      當知其不得停在該處上下乘客或臨時停車，縱乘客將東西
      留在其車上，並請其於該處等候，仍應告知乘客該處禁止
      臨時停車，請其將東西拿下車，且於員警勸導時即應離開
      ，詎不服從勸導而將車停留於該處，於員警開單告發後仍
      拒絕離開，已如前所述，其違規事證明確，自應依法處罰
      。
（二）另按，行為人有違反道路交通管理處罰條例之情形者，應
      填製舉發違反道路交通管理事件通知單，並於被通知人欄
      予以勾記，當場舉發者，如被查獲之駕駛人為受處分人，
      應將該通知單填記後交付該行為人簽名或蓋章收受之，拒
      絕簽章者，並記明其事由，視為已收受，此觀違反道路交
      通管理事件統一裁罰基準及處理細則第11條第1 項第1 款
      規定自明。而本件異議人係遭警員當場舉發，惟因異議人
      認為警員舉發不盡情理，故拒絕收受該通知單等情，此為
      異議人所不否認，並經警員在舉發通知單上收受者欄處註
      記：「拒絕簽收」等字樣，有舉發通知單在卷可考，依上
      開規定，應視為異議人已經收受該通知單，是故，異議人
      縱未實際收受通知單，亦不足執為有利於異議人之認定。
（三）綜上所述，原處分機關以異議人駕駛汽車在劃有紅線路段
      停車之違規行為，依據道路交通管理處罰條例第56條第1
      項第1 款規定，對異議人裁處罰鍰1,000 元，核無違誤，
      異議人此部分之異議為無理由，應予駁回。至原處分機關
      對異議人就不服交通勤務人員制止其在劃有紅線路段停車
      ，而未聽從指示駛離之行為，科處罰鍰4,00 0元之行政處
      分，固非無見。惟查：本件異議人雖不服警員指揮，而仍
      執意於劃有紅線路段停車，然異議人確實未有逃逸情事，
      如前所述，其此部分所為核與道路交通管理處罰條例第60
      條第1 項規定之「汽車駕駛人，駕駛汽車有違反道路交通
      管理處罰條例之行為，經交通勤務警察或依法令執行交通
      稽查任務人員制止時，不聽制止或拒絕停車接受稽查而逃
      逸」之要件實屬有間，原處分機關依道路交通管理處罰條
      例第60條第1 項規定裁處異議人罰鍰，容有未洽。異議人
      提出異議否認違規情事，雖無理由，然原機關裁罰既有上
      述可議之處，自應由本院將此部分原處分撤銷，並依道路
      交通管理處罰條例第60條第2 項第1 款、第63條第1 項第
      1 款規定，就異議人汽車駕駛人不服從交通勤務警察之指
      揮違規行為，處罰鍰1,000 元，並依同條例第63條第1 項
      第1 款規定記違規點數一點。
據上論斷，應依道路交通案件處理辦法第19條、第20條前段，裁
定如主文。
中    華    民    國     94    年    5   月    31     日
                                臺灣桃園地方法院交通法庭
                                      法  官  賴淑美
上正本證明與原本無異。
如不服本裁定，應於送達後五日內，向本院提出抗告狀。
                                      書記官  陳育君
中    華    民    國    94   年    5      月    31    日
